臺灣臺北地方法院交通事件裁定
原處分機關　交通部公路總局臺北區監理所
異　議　人
即受處分人　甲○○
上列受處分人因違反道路交通管理處罰條例案件，對於交通部公
路總局臺北區監理所中華民國九十三年九月二十日所為之處分（
原處分案號：北監自裁字裁四○－Ｃ00000000號），聲
明異議，本院裁定如下：
    主  文
異議駁回。
    理  由
一、按汽車駕駛人有飲用酒類或其他類似物後其吐氣所含酒精濃
    度超過每公升零點二五毫克或血液中酒精濃度超過百分之零
    點零五以上之情形者，不得駕車，道路交通安全規則第一百
    十四條第二款定有明文。又汽車駕駛人，駕駛汽車經測試檢
    定有酒精濃度超過規定標準之情形者，處新臺幣（下同）一
    萬五千元以上六萬元以下罰鍰，並當場移置保管其車輛及吊
    扣其駕駛執照一年，道路交通管理處罰條例第三十五條第一
    項第一款定有明文。再汽車駕駛人駕駛汽車如有經測試檢定
    有酒精濃度超過規定標準之違規行為，依違反道路交通管理
    事件統一裁罰基準及處理細則（下稱處理細則）第四十四條
    第一項及違反道路交通管理事件統一裁罰基準表（下稱基準
    表）之規定，尚需依行為人所駕駛車輛之種類、經測試
    檢定出之酒精濃度、有無在應到案日期前到案及駕駛人
    是否未領有駕照或其駕照已經吊註銷者，其於一年內有二次
    以上本款行為等四項因素，為之決定應對行為人所處罰鍰之
    數額，是行為人如係駕駛小型車，經測試檢定其吐氣所含酒
    精濃度超過每公升零點二五毫克以上未滿零點四毫克或血液
    中酒精濃度超過百分之零點零五以上未滿零點零八，嗣經警
    舉發，而在舉發通知單上所載之應到案日期前到案聽候裁決
    或繳納罰鍰，經主管機關調查後仍認定其有上開違規行為者
    ，依處理細則第四十四條第一項及基準表之規定，應對汽車
    駕駛人處以罰鍰一萬九千五百元，並吊扣其駕駛執照一年。
二、本件異議人即受處分人甲○○於民國九十三年九月十七日二
    十三時二十分許，駕駛其所有之車牌號碼五Ｎ－六○五○號
    自用一般小客車，行經板橋市○○道路七公里二百公尺處時
    ，為在該處執行交通稽查及取締酒醉駕車勤務之臺北縣政府
    警察局板橋分局大觀派出所員警洪居全予以攔檢，並經員警
    陳盈彰盤查受處分人後認受處分人身上有酒味而依法要求受
    處分人接受酒精濃度測試之檢定，經員警洪居全實施測試檢
    定其吐氣所含酒精濃度為每公升零點二九毫克（超過每公升
    零點二五毫克以上未滿零點四毫克），員警洪居全遂以受處
    分人有違反道路交通管理處罰條例第三十五條第一項第一款
    「汽車駕駛人，駕駛汽車經測試檢定有酒精濃度超過規定標
    準之情形」之行為而掣單舉發，經將舉發通知單交受處分人
    簽收後，受處分人於舉發通知單上所載應到案日期（九十三
    年十月二日）前之九十三年九月二十日提出申訴，經原處分
    機關函請舉發單位即臺北縣政府警察局板橋分局調查結果，
    仍認受處分人有前開違規行為，原處分機關乃依道路交通管
    理處罰條例第三十五條第一項第一款、處理細則第四十四條
    第一項暨基準表之規定，於九十三年九月二十日以北監自裁
    字裁四○－Ｃ00000000號裁決書裁處受處分人罰鍰
    一萬九千五百元，並吊扣其駕駛執照一年。
三、訊據受處分人對於上揭時間駕車行經上開地點時，為警測試
    檢定其吐氣所含酒精濃度為每公升零點二九毫克之事實坦承
    不諱，然矢口否認有何違反道路交通管理處罰條例之行為，
    辯稱：當日員警測試檢定其吐氣所含酒精濃度雖為每公升零
    點二九毫克，然該儀器是否有符合中央標準局的認證？是否
    有折舊之問題？是否每年均作檢測？或儀器校正過後有碰撞
    或其他狀況發生而導致該儀器之誤差或造成失準之情形。又
    因其第一次所測出之數值為每公升零點二九毫克，第二次測
    出之數值則為每公升零點二二毫克，而該二次檢測之時間差
    距僅三十分鐘，本件當係儀器所造成之誤差云云。
四、經查：受處分人對於上揭時間駕車行經上開地點時為警測試
    檢定其吐氣所含酒精濃度為每公升零點二九毫克之事實坦認
    不諱，復經證人洪居全、陳盈彰分別於本院九十三年十一月
    十五日、十一月二十二日調查時，以具結擔保供述之真實性
    ，並在負擔偽證罪之心理處罰心理狀態下證述明確（見本院
    九十三年十一月十五日、九十三年十一月二十二日訊問筆錄
    ），經核尚屬一致。受處分人雖以上情為辯，惟證人洪居全
    業已證述當日為測試檢定之儀器甫自經濟部標準檢驗局於九
    十三年七月十二日檢驗完畢，並於八月初自該局攜回，該儀
    器並有專人專責保養，若儀器發生錯誤或使用達一千次時，
    該專人會馬上送標準檢驗局測試校正等語（見本院九十三年
    十一月十五日訊問筆錄）在卷，再「本分局舉發甲○○君違
    反道路交通管理事件酒後駕車一案係使用ｉｎｔｏｘｉｍｅ
    ｔｅｒｓ廠牌ｒｂｔ三型酒測器檢測，機器號碼○一七四○
    四╱○五○一八四號。該台機器尚在有效期間內（九十三年
    七月十二日經濟部標準檢驗局檢定合格，有效期間至九十四
    年七月十一日止），使用次數為第九十三次（未逾第一千次
    ），另有關該測試儀器是否因溫度、濕度、電磁、碰撞等影
    響測試結果及該儀器之誤差值等，依據進口商志伸股份有限
    公司提供資料顯示暨郭姓工程師指稱，該酒測器測試範圍為
    零點零零毫克至二點零零毫克間，可分辨至零點零零一毫克
    ，不受射頻影響、操作溫度為攝氏十至四十度Ｃ間，操作錯
    誤不可能干擾設定參數，有防塵及硬殼保護（不怕輕微碰撞
    ）除非有重大碰撞機器始會顯示故障並無法操作。」，有臺
    北縣警察局板橋分局九十三年十二月七日北縣警板交裁字第
    ○九三○○四五八○三號函暨檢附之附件在卷可按，並有經
    濟部標準檢驗局呼氣酒精測試器檢定合格證書一紙在卷可查
    ，準此，該儀器顯無受處分人所指之前述是否有未經認證、
    折舊、檢測或儀器校正過後有碰撞或其他狀況發生而導致該
    儀器之誤差或造成失準之情形，甚為明確。又「身體中的酒
    精濃度受到種族、性別、體重、身體含水比例（胖瘦）、空
    腹或進食、飲酒量的多寡、喝酒的種類、健康狀況、肝臟的
    代謝狀況、是否經常飲酒、測試時間等因素影響，同時，酒
    精在體內的代謝率（廓清率）會因人而異，雖然國內外的文
    獻上所報導的呼氣酒精與血液酒精濃度之比值或其廓清率經
    常被引用作為換算呼氣與血液酒精濃度的根據，亦或是計算
    呼氣或血液中酒精的廓清率，但是卻沒有任何一個標準可以
    代表任一個體的代謝。」、「貴院來函有關受處分人所提之
    換算標準，係採呼氣與血液中酒精濃度比值為一：二一○○
    ，血液中酒精的廓清率為每小時零點零一五﹪（來函之文件
    二），亦在本文提供之參考文獻中所列之參考標準的範圍內
    。」、「‧‧‧基本上，血液中酒精之廓清率以每小時計算
    已經是不準確之評估方式‧‧‧」、「貴院來函受處分人所
    提二十九﹪酒測濃度降至二十二﹪等數值，係屬誤算‧‧‧
    」，此有中央警察大學九十四年四月二十七日校鑑科字第○
    九四○○○一八一○號鑑定書在卷可按，是個別個體之代謝
    率顯屬因人而異，無法有一具體固定之標準定之，受處分人
    於本件固提出計算式計算其二次測試之酒測值應係間隔一百
    分鐘之酒測值云云，然受處分人之計算式既屬有誤，此觀前
    開鑑定書自明，且隨著時間之經過及體內消化之過程，受處
    分人第二次之測試，其吐氣所含酒精成份較第一次測試結果
    為低，僅餘零點二二毫克，自符一般常理之結果，是受處分
    人以此節為辯，顯為卸責之詞，不足採信。本件事證明確，
    受處分人確有前開違規行為堪以認定。
五、綜上所述，受處分人確有於上揭時、地駕駛汽車而經測試檢
    定其吐氣所含酒精濃度超過每公升零點二五毫克以上未滿零
    點四毫克之酒精濃度超過規定標準之違規行為，且在應到案
    日期前提出申訴，從而原處分機關依道路交通管理處罰條例
    第三十五第一項第一款、處理細則第四十四條第一項暨基準
    表之規定，裁處受處分人罰鍰一萬九千五百元，並吊扣其駕
    駛執照一年，核無違誤，本件受處分人之異議為無理由，應
    予駁回。
據上論斷，應依道路交通案件處理辦法第十九條，裁定如主文。
中　　華　　民　　國　　九十四　　年　  六　月　三十　日
　　　　　　　　　交通法庭  法　官　黃紹紘
以上正本證明與原本無異
如不服本裁定，應於送達後五日內，向本院提出抗告狀
      　　　　　　　　　　　書記官　劉新怡
中　　華　　民　　國　　九十四　　年　  六　月　三十　日
